臺灣臺中地方法院交通事件裁定　　　　 96年度交聲字第631號
原處分機關　交通部公路總局臺中區監理所
異　議　人
即受處分人　乙○○
送達代收人　甲○○
上列受處分人因違反道路交通管理處罰條例案件，對於交通部公
路總局臺中區監理所民國九十六年六月五日所為之處分（中監違
字第裁六０－ＧＤ0000000號裁決書），聲明異議，本院
裁定如下：
    主  文
異議駁回。
    理  由
一、按汽車駕駛人，駕駛汽車經測試檢定酒精濃度超過規定標準
    者，處新臺幣一萬五千元以上六萬元以下罰鍰，並當場移置
    保管其車輛及吊扣其駕駛執照一年；汽車駕駛人拒絕接受第
    一項測試之檢定者，處新臺幣六萬元罰鍰，並當場移置保管
    其車輛及吊銷其駕駛執照。又汽車駕駛人，曾依道路交通管
    理處罰條例第三十五條第四項前段之規定吊銷駕駛執照者，
    三年內不得考領駕駛執照，道路交通管理處罰條例第三十五
    條第一項第一款、第四項前段、第六十七條第二項，分別定
    有明文。
二、本件聲明異議意旨略以：伊於民國九十六年六月四日凌晨三
    時許，在臺中市○○路○路邊停車格內，坐於車上與友人通
    話當中，經員警至駕駛座旁示意請伊下車接受盤查，伊出示
    行照後員警進一步要求伊接受酒測，經伊拒絕後員警即予舉
    發並扣走伊車牌號碼三四八０－ＬＱ號之車輛。惟伊當時係
    坐在停於停車格之車輛上，並未行駛於道路上，並有要求員
    警拍照存證。員警經盤查而開立拒絕酒測罰單似有過當，爰
    聲明異議等語。
三、經查：異議人即受處分人乙○○於九十六年六月四日凌晨三
    時許，在臺中市○○路與向學路口，因「拒絕接受酒精酒精
    濃度測試之檢定」之交通違規情事，為警當場舉發，有臺中
    市警察局九十六年六月四日中市警交字第ＧＤ000000
    0號舉發違反道路交通管理事件通知單一份在卷可稽。受處
    分人雖辯稱當時伊係坐於車上，並未行駛於道路，員警盤查
    要求伊酒測並予舉發為不當等云云，惟證人即當日舉發本件
    交通違規之員警丙○○於本院訊問時結證稱：「當天我與同
    事翁文彬一起執勤，我們原先在五權西路東往西方向巡邏，
    發現惠文路與五權西路有交岔路口，看見異議人開車從五權
    西路左轉進入惠文路，速度很快，當時我們在對向車道，就
    跟著進入惠文路，後來在惠文路過大墩七街時，異議人可能
    看到有一部警車過來，異議人馬上把車斜停在在停車格，我
    們才覺得他是行跡可疑」、「我們看到那輛警車過去之後，
    異議人就開始倒車準備離去，我們就覺得可能要離開，我們
    就開燈把車往前，後來知道他是要把車停放在停車格，我同
    事就先下車，我們車堵在他後面，並且鳴笛閃燈。」、「他
    原先要接受酒測，一下又說不要，一直拖延時間，又藉故要
    去上廁所，到第三次我要求他表示意見，我們就直接以拒絕
    酒測辦理，後來我們已經把酒測單印製出來，他才又說他願
    意接受酒測。前前後後他已經耗費很久的時間了，我們也多
    次警告他要酒測，也解釋拒絕酒測的法律效果。」等語（見
    本院九十六年八月八日訊問筆錄）。矧該證人與受處分人平
    日既不相識，又無怨隙，當無刻意設詞誣攀構陷受處分人之
    理，就其親身經歷之事實所為前揭證詞應屬可採；況受處分
    人於本院訊問時，亦自承當日係在臺中縣大肚鄉之友人住處
    飲酒後，將車開至臺中市○○路準備接朋友等語，顯見受處
    分人確實有於飲酒後駕駛車輛之行為，而非如其於聲明異議
    狀所言僅在停車格內撥打行動電話而已。則員警既係於受處
    分人駕車之際自後尾隨，且發現其刻意閃躲警車之行為反應
    有異，始上前攔檢並要求實施酒精濃度測試遭拒，該名員警
    之攔檢舉發程序均非毫無所憑，應屬合法。受處分人恣意指
    摘員警舉發過程不當，尚非有據，無足為採。綜上所陳，原
    處分機關交通部公路總局臺中區監理所援引首揭規定，於法
    定範圍內裁處受處分人罰鍰新臺幣六萬元，並吊銷駕駛執照
    ，三年內禁考，並無違誤。本件聲明異議為無理由，應予駁
    回。
四、據上論斷，應依道路交通管理處罰條例第八十七條第二項，
    道路交通案件處理辦法第十九條，裁定如主文。
中　　華　　民　　國　　96　　年　　12　　月　　31　　日
                  交通法庭  法  官  高文崇
上正本證明與原本無異。
如不服本裁定，應於送達後五日內，向本院提出抗告狀。
                            書記官  林淑慧
中　　華　　民　　國　　96　　年　　12　　月　　31　　日
